【裁判字號】    95,訴,2756
【裁判日期】    951025
【裁判案由】    毒品危害防制條例
【裁判全文】
臺灣臺中地方法院刑事判決              95年度訴字第2756號
公  訴  人  臺灣臺中地方法院檢察署檢察官
被      告  乙○○
上列被告因違反毒品危害防制條例案件，經檢察官提起公訴（95
年度毒偵字第3584號），本院合議庭裁定由受命法官獨任行簡式
審判程序，判決如下：
    主  文
乙○○施用第一級毒品，累犯，處有期徒刑捌月。扣案之第一級
毒品海洛因貳包（合計淨重零點貳壹公克、空包裝重零點參肆公
克）沒收銷燬之、注射針筒伍支及杓子壹支均沒收。
    犯罪事實
一、乙○○曾有多次施用毒品之前案紀錄，第 1次經送勒戒處所
    觀察、勒戒後，認有繼續施用毒品之傾向，復經令入戒治處
    所施以強制戒治，而於民國88年 3月15日停止戒治出所，惟
    其於停止戒治期間，復犯施用毒品罪，其之停止戒治因之撤
    銷，經再入戒治處所強制戒治期滿後，始由臺灣臺中地方法
    院檢察署檢察官以89年度戒毒偵字第 458號為不起訴處分確
    定；第 2次則除再經強制戒治外，另由本院以91年度訴字第
    589號判決判處有期徒刑8月確定，經送監執行後，於92年 8
    月23日縮刑期滿執行完畢。詎其仍不知悔改，復於受前開有
    期徒刑之執行完畢後 5年內，基於施用第一級毒品海洛因之
    犯意，自95年3月間某日起至95年8月9日下午4時30分許回溯
    72小時內之某時，在其位於臺中縣豐原市○○路799巷133弄
    2之1號住處或男友位於臺中縣豐原市○○○街180巷22號3樓
    之住處，以將少許海洛因加水稀釋後置於注射針筒內再施打
    於左手臂血管之方式，及約每天早晚各施用 1次之頻率（至
    後期，則因已開始戒毒，漸改為數日施用 1次），施用第一
    級毒品海洛因多次。嗣於95年8月9日下午 4時30分許，為警
    持本院核發之搜索票，在其上址男友住處內查獲，並扣得第
    一級毒品海洛因 2包（合計淨重0.21公克、空包裝重0.34公
    克）及其所有用以供施用第一級毒品海洛因使用之注射針筒
    5支與杓子1支。
二、案經臺中縣警察局移送臺灣臺中地方法院檢察署檢察官偵查
    起訴，本院改由受命法官獨任行簡式審判程序。
    理  由
一、認定犯罪事實之依據：
  (一)被告乙○○之自白。
  (二)本院核發之95年度聲搜字第2957號搜索票影本、臺中縣警察
    局刑警大隊偵二隊搜索扣押筆錄、扣押物品目錄表各 1份、
    查獲現場與扣案物品相片 3張、臺灣臺中地方法院檢察署鑑
    定許可書、臺中縣警察局毒品嫌犯採驗尿液代號與真實姓名
    對照表、中山醫學大學附設醫院檢驗科藥物檢測中心檢驗報
    告各1份。
  (三)扣案之第一級毒品海洛因 2包（合計淨重0.21公克、空包裝
    重0.34公克）、注射針筒5支、杓子1支。
  (四)法務部調查局鑑定書1紙（附於本院卷）。
二、核被告乙○○所為，係犯毒品危害防制條例第10條第 1項之
    施用第一級毒品罪。其為施用海洛因而曾持有該級毒品之行
    為，應為施用之行為所吸收，不另論罪。又其施用海洛因之
    行為，雖有多次，然按毒品危害防制條例第10條之施用毒品
    罪，具有成癮之病患人格特質，構成要件本質上即含有「習
    慣性」之反覆施用行為意涵（學理上稱為「集合犯」），其
    多次施用第一級毒品行為，應論以包括的一罪，而不再論以
    連續犯或數罪併罰。而其既曾因施用毒品案件，經本院以91
    年度訴字第589號判決判處有期徒刑8月確定後，經送監執行
    ，於92年 8月23日縮刑期滿執行完畢，有其臺灣高等法院被
    告前案紀錄表在卷可參，其於受有期徒刑之執行完畢後 5年
    內，再犯本件有期徒刑以上之罪，為累犯，應依刑法第47條
    第 1項之規定加重其刑。爰審酌被告曾因施用毒品案件，經
    觀察、勒戒、2次強制戒治與1次徒刑之執行，均未能戒除其
    毒癮，且其施用毒品之行為，非但戕害自身健康，抑且生對
    於其家庭生活、社會秩序與公共安全之潛在危害，本次施用
    之持續期間長達數月、次數亦相當密集，然其僅為國中畢業
    ，教育程度不高，犯後已能坦承犯行，依其本院審理中所述
    ，又係因剛離婚及親人過世、心情不佳等情狀，復施用毒品
    不輟，惟於查獲前，已有開始戒斷之心等一切情狀，予以量
    處如主文所示之刑，以示懲儆。至扣案之海洛因 2包（合計
    淨重0.21公克、空包裝重0.34公克），為查獲之第一級毒品
    ，應依毒品危害防制條例第18條第 1項前段之規定，沒收銷
    燬之。另扣案之注射針筒5支、杓子1支，係其所有供施用第
    一級毒品海洛因所用之物，業據其供承在卷，應依刑法第38
    條第1項第2款之規定，均予宣告沒收。
三、據上論斷，應依刑事訴訟法第273條之1第1項、第299條第 1
    項前段、第310條之2、第454條第1項，毒品危害防制條例第
    10條第1項、第18條第1項前段，刑法第11條、第47條第 1項
    、第38條第1項第2款，判決如主文。
本案經檢察官甲○○到庭執行職務。
中    華    民    國    95    年    10    月    25    日
                  臺灣臺中地方法院刑事第六庭
                          法  官  鄧  敏  雄
上正本證明與原本無異
如不服本判決，應於送達後10日內向本院提出上訴狀（須附繕
本），上訴於臺灣高等法院臺中分院。
                          書記官  黃  士  益
中    華    民    國    95    年    10    月    25    日
附錄本案論罪科刑法條全文
毒品危害防制條例第10條第1項
施用第一級毒品者，處6月以上5年以下有期徒刑。


司法院資訊處製作；財團法人民間司法改革基金會備份。
